臺灣高雄地方法院刑事判決　　　　　　　　　　　　九十一年度交易緝字第五號
　　公　訴　人　臺灣高雄地方法院檢察署檢察官
　　被　　　告　乙○○
右列被告因傷害等案件，經檢察官提起公訴（九十年度偵字第三三九０號、九十年度
偵緝字第一一七三號），本院判決如左：
    主  文
乙○○共同傷害人之身體，處有期徒刑參月，如易科罰金以參佰元折算壹日；又從事
業務之人，因業務上之過失傷害人，處有期徒刑貳月，如易科罰金以參佰元折算壹日
。應執行有期徒刑肆月，如易科罰金以參佰元折算壹日。
    事  實
一、乙○○於民國九十年一月三十一日一時十五分許，因其所駕駛之車牌號碼ＺＦ─
    八八五號營業小客車（下稱ＺＦ─八八五號車），在高雄市○○區○○路與北平
    一街口，遭甲○○駕駛之車牌號碼ＫＶ─０四三九號自小客車撞及，二人為此發
    生口角，乙○○心生不滿，以無線電召集同業不詳姓名年籍之十餘名成年計程車
    司機至上址，乙○○並與該十餘名不詳姓名計程車司機共同基於傷害甲○○之犯
    意聯絡，共同圍逐甲○○並由其中數名計程車司機出手毆打甲○○，致甲○○因
    而受有頭部外傷、顏面挫傷及右肩挫傷等傷害。
二、乙○○係從事駕駛計程車業務之人，於九十年三月十九日凌晨四時五十分許，駕
    駛ＺＦ─八八五號車，沿高雄市○○路由北往南方向行駛，行經高雄市○○路與
    同市○○○路交岔路口時，本應注意行車速度，應依標誌之規定，而不得超過該
    路段之時速五十公里之速限，且汽車行駛時，駕駛人亦應注意行駛時之車前狀況
    ，並隨時採取必要之安全措施，以避免危險之發生，且當時客觀情形，天候晴，
    夜間有照明，柏油路面乾燥無缺陷，無障礙物，視距良好，再依其智識能力亦無
    不能注意之情事，竟猶貿然以超過時速六十公里以上之速度超速行駛，並因疏於
    注意車前狀況以便隨時採取必要之安全措施，導致在通行上開交岔路口時，煞車
    不及而撞及由陳金福所駕駛沿高雄市○○○路由東向西方向行駛並正通過前開交
    岔路口之車牌號碼ＭＷ─七四五六號自用小箱型車（下稱ＭＷ─七四五六號車）
  右後車輪處，致ＭＷ─七四五六號車因遭衝撞而翻覆，陳金福並因而受有臉部四
    公分及五公分之多處撕裂傷和長二點五公分之頭皮撕裂傷等傷害。乙○○於肇事
    後，於犯罪未被發覺前，向據報前往現場處理之警員主動承認肇事自首而願接受
    裁判。
三、案經甲○○訴由高雄市政府警察局三民第一分局報請臺灣高雄地方法院檢察署檢
    察官及陳金福訴由同署檢察官偵查起訴。
    理  由
一、訊據被告乙○○對於右揭事實均坦承不諱，核與告訴人甲○○、陳金福指訴及證
    人孫良錫、鄭川本、沈國華之證述情節相符，復有告訴人甲○○之高雄醫學大學
    附設中和紀念醫院診斷證明書、告訴人陳金福之高雄醫學院附設中和紀念醫院甲
    種診斷證明書以及九十年三月十九日車禍之高雄市○○○○○道路交通事故調查
    報告表各一份在卷可稽。按行車速度，依標誌之規定，又汽車行駛時，駕駛人應
    注意車前狀況，並隨時採取必要之安全措施，道路交通安全規則第九十三條第一
    項及第九十四條第三項分別定有明文，被告從事駕駛計程車業務，其對於上開規
    定，理當知之甚詳，駕車時自應注意上述規定並確實遵守之，而前揭九十年三月
    十九日車禍發生之路段，其速限為時速五十公里，且現場天候晴，夜間有照明，
    柏油路面乾燥無缺陷，無障礙物，視距良好，且依車禍現場被告所駕之ＺＦ─八
    八五號車之煞車痕距離，推認當時時速應為六十四點二九公里等情，有上開道路
    交通事故調查報告表上之記載可憑，是依被告之智識能力，並未見有何不能注意
    之情事，然其竟仍疏於注意，貿然以超過時速六十公里以上之速度超速行駛，且
    因疏於注意車前狀況，導致煞車不及而撞及告訴人陳金福所駕之ＭＷ─七四五六
    號車之右後車輪處，使ＭＷ─七四五六號車因遭衝撞而翻覆，致告訴人陳金福因
    而受有臉部四公分及五公分之多處撕裂傷和長二點五公分之頭皮撕裂傷等傷害，
    被告之駕駛行為顯有過失，且因此過失而致告訴人陳金福受傷，二者間具有相當
    因果關係，應可確認。從而，本件事證明確，被告犯行洵堪認定。
二、被告係從事駕駛計程車業務，為被告坦認在卷，故被告應為從事駕駛業務之人無
    誤。核被告所為，其傷害告訴人甲○○之部分，係犯刑法第二百七十七條第一項
    之傷害罪；其擔任駕駛業務時駕車肇事致告訴人陳金福受傷，係犯刑法第二百八
    十四條第二項之業務過失傷害罪。被告與十餘名不詳姓名之成年計程車司機間，
    就傷害告訴人甲○○之犯行，有犯意之聯絡及行為之分擔，應為共同正犯；被告
    前開二罪，犯意各別、行為互殊，應分論併罰；再被告於肇事後即向據報前往現
    場處理之警員主動承認肇事自首而願接受裁判等情，除為被告供陳外，並有現場
    制作之交通事故談話紀錄表可憑，堪認被告就其所犯業務過失傷害罪之部分，符
    合自首之要件，應依刑法第六十二條規定減輕其刑。爰審酌被告僅因車禍，竟與
    不詳姓名之十餘名計程車司機共同傷害告訴人甲○○，侵害他人之身體，再其駕
    車時本應注意道路交通安全規則之相關規定，以維護行車之安全，竟疏於注意肇
    生車禍而致告訴人陳金福受傷，且現仍未為賠償，並斟酌告訴人二人所受傷害程
    度，尚非嚴重，且念其於犯後尚知坦承犯行，犯後態度堪認良好等一切情狀，量
    處如主文所示之刑，並定其應執行刑及諭知易科罰金之折算標準。
據上論斷，應依刑事訴訟法第二百九十九條第一項前段，刑法第二十八條、第二百七
十七條第一項、第二百八十四條第二項、第六十二條前段、第四十一條第一項、第五
十一條第五款，罰金罰鍰提高標準條例第一條前段、第二條，判決如主文。
中      華      民      國    九十一    年     十二     月    二十七    日
                                  臺灣高雄地方法院交通法庭
                                      法  官    陳威龍
右正本證明與原本無異。
如不服本判決，應於判決送達後十日內，向本院提出上訴狀。
                                      書記官    張家瑜
中      華      民      國    九十一    年     十二     月    三十一    日
